臺灣高等法院民事裁定  
110年度勞抗字第87號
抗  告  人  姜榮昇  
上列抗告人因與相對人冠偉保全股份有限公司間確認僱傭關係存
在等事件，對於中華民國110年9月22日臺灣臺北地方法院110年
度事聲字第76號裁定，提起抗告，本院裁定如下： 
    主  文
抗告駁回。
抗告費用由抗告人負擔。
    理  由
一、本件抗告人因與相對人間請求確認僱傭關係存在等事件【臺
    灣臺北地方法院（下稱原法院）109年度重訴字第64號，下
    稱本案訴訟】，前經本院以109年度勞聲字第250號裁定對抗
    告人准予訴訟救助。本案訴訟迭經原法院裁定駁回，再經本
    院109年度勞抗字第118號裁定駁回抗告，及最高法院110年
    度台抗字第884號裁定駁回再抗告而告確定，並諭知抗告及
    再抗告訴訟費用均由抗告人負擔等情。原法院司法事務官就
    抗告人本案訴訟經原法院裁定駁回，依序提起抗告及再抗告
    ，爰以110年度司他字第365號裁定（下稱原處分）認抗告人
    就本案訴訟應徵抗告費用新臺幣（下同）1,000元及再抗告
    費用1,000元。故抗告人應向原法院繳納訴訟費用2,000元（
    計算式：1,000+1,000＝2,000），及原處分送達之翌日起，
    加給按法定利率即週年利率5%計算之利息。抗告人即於民國
    110年9月8日提出異議，經原法院於110年9月22日以110年度
    事聲字第76號裁定（下稱原裁定）駁回其異議，抗告人不服
    提起本件抗告。
二、抗告人異議及抗告意旨略以：
　　抗告人具有中低收入戶證明，且抗告人請求精神賠償3000萬
    元，相對人未有異議，依民事訴訟法第255條第1項規定應視
    為同意，又原裁定應不適用同法第240條之4第1項至第3項、
    第107條第1項本文、第110條第1項第1款、第2項、第114條
    第1項規定，爰提起本件抗告等語。
三、按經准予訴訟救助者，於終局判決確定或訴訟不經裁判而終
    結後，第一審受訴法院應依職權以裁定確定訴訟費用額，向
    應負擔訴訟費用之當事人徵收之，民事訴訟法第114條第1 
    項前段定有明文。次按抗告，徵收裁判費1,000元，再抗告
    者，亦同，同法第77條之18亦有明定。
四、經查，抗告人前向原法院提起本案訴訟，經本院以109年度
    勞聲字第250號裁定對抗告人准予訴訟救助。抗告人所提本
    案訴訟迭經原法院裁定駁回，再分經本院109年度勞抗字第1
    18號裁定駁回抗告，及最高法院110年度台抗字第884號裁定
    駁回再抗告而告確定，並諭知抗告及再抗告訴訟費用均由抗
    告人負擔等情，有前揭裁定存卷可考（見原法院110年度司
    他字第365號卷第3至6頁），是抗告人於本案訴訟既經准予
    訴訟救助，依上開規定，本案訴訟確定後第一審受訴法院即
    原法院應依職權以裁定確定訴訟費用額，且抗告人應徵抗告
    費用1,000元及再抗告費用1,000元，合計2,000元。則原處
    分以此確定訴訟費用額而命抗告人應向原法院繳納訴訟費用
    2,000元（計算式：1,000+1,000＝2,000），及原處分送達之
    翌日起，加給按法定利率即週年利率5%計算之利息，於法並
    無不合。此外，抗告人是否為中低收入戶，此屬訴訟救助准
    否之問題，而民事訴訟法第255條第1項亦係訴之變更之規定
    ，同法第240條之4第1項至第3項則係異議之救濟程序規定，
    上開規定均與本件之認定無涉。又本件係依職權裁定確定訴
    訟費用額，本未適用民事訴訟法第107條第1項本文、第110
    條第1項第1款、第2項等規定，是抗告人所為抗告，自無理
    由。
五、綜上所述，原法院司法事務官所為原處分，及原裁定維持司
    法事務官之裁定而駁回抗告人之異議，均無不合。抗告意旨
    指摘原裁定不當，求為廢棄，並無理由，應予駁回。
六、據上論結，本件抗告為無理由，爰裁定如主文。
中　　華　　民　　國　　110 　年　　12　　月　　29　　日
                       勞動法庭
                           審判長法  官  黃雯惠 
　　　　　　　　　　　　　　     法  官  趙伯雄
                                 法  官  華奕超
正本係照原本作成。
本裁定除以適用法規顯有錯誤為理由外，不得再抗告。如提起再
抗告，應於收受送達後10日內委任律師為代理人向本院提出再抗
告狀。並繳納再抗告費新臺幣１千元。
中　　華　　民　　國　　110 　年　　12　　月　　30　　日

　　　　　　　　　　　　　       書記官  簡素惠